臺灣士林地方法院民事裁定
111年度小上字第33號
上  訴  人  廖家葦即廖俊霖之遺產管理人

被上訴人    良京實業股份有限公司

法定代理人  平川秀一郎



上列當事人間請求清償借款事件，上訴人對於民國110年8月30日
本院內湖簡易庭110年度湖小字第639號第一審判決，提起上訴，
本院裁定如下：
    主  文
上訴駁回。
第二審訴訟費用新臺幣1,500元由上訴人負擔。 
    理  由
一、按關於請求給付金錢或其他代替物或有價證券之訴訟，其標
    的金額或價額在新臺幣（下同）10萬元以下者，適用小額程
    序；對於小額程序之第一審裁判之上訴，非以其違背法令為
    理由，不得為之；其上訴狀內應記載上訴理由，並表明原判
    決所違背之法令及其具體內容，暨依訴訟資料可認為原判決
    有違背法令之具體事實，民事訴訟法第436 條之8第1項、第
    436 條之24第2 項、第436 條之25分別定有明文。是當事人
    以小額程序之第一審判決違背法令為理由提起上訴時，就原
    判決如何不適用法規或適用法規不當，其上訴狀或理由書應
    有具體之指摘，並揭示該法規之條項或其內容，若係成文法
    以外之法則，應揭示該法則之旨趣，倘為司法院現存有效或
    大法官解釋或憲法法庭裁判，則應揭示該解釋或裁判之字號
    或其內容，如依民事訴訟法第469 條第1 款至第5 款所列各
    款事由提起上訴者，其上訴狀或理由書應揭示合於該條款之
    事實，若上訴狀或理由書未依上述方法表明者，自難認已對
    原判決之違背法令有具體之指摘，其上訴即不合法。
二、本件訴訟標的金額為10萬元以下，原審依小額訴訟程序審理
    ，判命上訴人於管理被繼承人廖俊霖之遺產範圍內，應給付
    被上訴人33,848元本息，並依職權宣告假執行。上訴人不服
    ，提起上訴，上訴意旨略以：伊非廖俊霖之遺產管理人，伊
    已拋棄繼承經本院准予備查在案，爰請求廢棄原判決，並駁
    回被上訴人之請求等語。
三、經查：關於廖俊霖之遺產，上訴人雖已拋棄繼承，惟其嗣經
    本院108年度司繼字第1061號裁定選任為遺產管理人而確定
    在案，有該確定裁定在卷可稽（本院卷第22頁），上訴人並
    未具體指摘原判決如何違背法令，亦未表明原判決所違背之
    法令及其具體內容，暨依訴訟資料可認為原判決有違背法令
    之具體事實，揆諸上開規定及說明，難認已合法表明上訴理
    由。從而，本件上訴為不合法，應予駁回。
四、本件第二審訴訟費用，依民事訴訟法第436 條之32第1 項準
    用同法第436 條之19條第1 項確定其數額為1,500 元，應由
    上訴人負擔。
五、爰裁定如主文。
中　　華　　民　　國　　111 　年　　9 　　月　　20　　日
                  民事第四庭    審判長法官  許碧惠
　　　　　　　　　　　　　　　　
                                法      官  黃柏仁
                                
                                法      官　劉家昆
以上正本係照原本作成。
本裁定不得抗告。     
中　　華　　民　　國　　111 　年　　9  　 月　　20  　日
　　　　　　　　　　　　　  　  書　記　官  黎隆勝